【裁判字號】    98,審訴,789
【裁判日期】    981130
【裁判案由】    毒品危害防制條例
【裁判全文】
臺灣士林地方法院刑事判決             98年度審訴字第789號
公  訴  人  臺灣士林地方法院檢察署檢察官
被      告  甲○○
上列被告因違反毒品危害防制條例案件，經檢察官提起公訴（98
年度毒偵字第1242號），被告於本院準備程序中就被訴事實為有
罪陳述，經本院合議庭裁定由受命法官獨任行簡式程序審理，並
判決如下：
    主  文
甲○○施用第一級毒品，累犯，處有期徒刑玖月；又施用第二級
毒品，累犯，處有期徒刑伍月。應執行有期徒刑壹年。
    事  實
一、甲○○前於民國95年間，因施用毒品案件，經臺灣臺北地方
    法院以94年度毒聲字第670 號裁定送觀察、勒戒後，認有繼
    續施用毒品之傾向，復經同院以96年度毒聲字第79號裁定送
    強制戒治，於97年2 月1 日強制戒治期滿執行完畢釋放（接
    續執行徒刑），並由臺灣臺北地方法院檢察署檢察官以97年
    度戒毒偵字第45號為不起訴處分確定。又於96年間，因詐欺
    案件，經本院以96年度士簡字第155 號判決判處有期徒刑5
    月確定，嗣經減刑為有期徒刑2 月又15日確定，並與另犯詐
    欺罪所處之拘役25日接續執行，於97年5 月10日縮刑期滿執
    行完畢（以上構成累犯）。復因施用第一級、第二級毒品案
    件，經本院以98年度審訴字第27號判決判處有期徒刑7 月、
    3 月，應執行有期徒刑8 月確定後，再因施用第一級、第二
    級毒品案件，經臺灣板橋地方法院以98年度訴字第746 號判
    決判處有期徒刑8 月、4 月，應執行有期徒刑10月確定（尚
    未執行完畢，不構成累犯）。詎甲○○仍不知悔改，於前開
    強制戒治執行完畢釋放後5 年內，復基於施用第一級毒品海
    洛因及第二級毒品甲基安非他命之犯意，先於98年6 月29日
    下午某時許，在臺北市○○○路某不詳友人住處，以友人之
    玻璃球燒烤甲基安非他命使其產生煙霧後吸煙之方式，施用
    第二級毒品甲基安非他命1 次；復於同日晚間7 、8 時許，
    ，在同一地點，以針筒注射方式，施用第一級毒品海洛因1
    次。嗣於98年6 月30日凌晨2 時15分，在臺北市大同區○○
    ○路與敦煌路口因形跡可疑為警盤查，當場在其同行男友潘
    中心之皮包內查獲海洛因1 包，遂徵得其同意採尿送驗，因
    鑑驗結果呈嗎啡、安非他命及甲基安非他命陽性反應，始查
    悉上情。
二、案經臺北市政府警察局大同分局報告臺灣士林地方法院檢察
    署檢察官偵查起訴，並經本院改依簡式審判程序審理。
    理  由
一、上揭犯罪事實，業據被告甲○○於本院準備程序及審理時迭
    承不諱（參見本院卷第36頁、第40頁），又被告為警查獲後
    在警局所排尿液，經送台灣尖端先進生技醫藥股份有限公司
    以酵素免疫分析法初驗後，再以氣相層析質譜儀法複驗，證
    實該尿液呈嗎啡（即施用海洛因之代謝物）、安非他命及甲
    基安非他命陽性反應，有該公司於98年7 月8 日出具之濫用
    藥物檢驗報告1 紙附卷可稽（附於偵卷第98頁）。綜上，足
    認被告自白與事實相符，可以採信，本案事證至為明確，被
    告犯行堪予認定。又被告前因施用毒品案件，經法院裁定送
    觀察、勒戒及強制戒治後，於97年2 月1 日強制戒治期滿執
    行完畢釋放（接續執行徒刑）等情，有臺灣高等法院被告前
    案紀錄表在卷可考，堪認屬實，是被告於前開強制戒治執行
    完畢釋放後5 年內，再犯本案施用第一級、第二級毒品犯行
    ，核與毒品危害防制條例第23條第2 項所定相符，公訴人依
    法追訴，於法並無不合，本院自應依法論科。
二、按海洛因、甲基安非他命分別為毒品危害防制條例第2 條第
    2 項第1 款、第2 款所稱之第一級毒品及第二級毒品。核被
    告甲○○所為，係分別犯毒品危害防制條例第10條第1 項之
    施用第一級毒品罪、同條例第10條第2 項之施用第二級毒品
    罪，其持有第一級毒品海洛因、第二級毒品甲基安非他命進
    而施用，持有毒品之行為為施用毒品之當然手段，均不另論
    以持有毒品罪（最高法院74年度台上字第3404號判例意旨參
    照）。又被告所犯上開2 罪，犯意各別，行為互殊，罪名不
    同，應予分論併罰。又被告有如事實欄所載前案科刑及執行
    之情形，有臺灣高等法院被告前案紀錄表在卷可考，其於有
    期徒刑執行完畢後5 年內，故意再犯本案有期徒刑以上之各
    罪，均為累犯，應依刑法第47條第1 項之規定加重其刑。爰
    審酌被告曾因施用毒品犯行而送觀察、勒戒、強制戒治及法
    院判處罪刑，仍不知悛悔，復再施用第一級毒品及第二級毒
    品，顯見其無戒絕之決心，惟念其施用毒品乃戕害自己身心
    健康，尚未危及他人，且本案施用第一級毒品、第二級毒品
    之犯行各僅1 次，犯後坦承犯行，態度尚稱良好等一切情狀
    ，分別量處如主文所示之刑，並依法定其應執行刑，以示懲
    儆，公訴人具體求處被告施用第一級毒品及第二級毒品犯行
    各為有期徒刑1 年6 月、有期徒刑1 年2 月，固非無見，惟
    本院斟酌前開事項，認公訴人所求刑度尚嫌過重，附此敘明
    。至員警於前揭查獲時、地，同時扣得之海洛因1 包，訊據
    被告於警詢、偵查中、本院準備程序及審理中一貫否認為其
    所有之物，核其辯詞，與當日查獲時在場之案外人潘中心於
    警詢及偵查中時供承該毒品為其所有之物等語相符（參見偵
    卷第45頁、第76頁），且該扣案之海洛因數量不多，衡情被
    告既已坦承施用毒品海洛因之犯行，應無必要就與沒收有關
    之該海洛因為其所有與否乙節，為不實供述之必要，是被告
    此部分之辯解應屬可信，是前揭扣案之海洛因1 包應認與本
    案論罪科刑之被告施用毒品犯行無關，爰不予諭知沒收，併
    此敘明。
據上論斷，應依刑事訴訟法第273 條之1 第1 項、第299 條第1
項前段，毒品危害防制條例第10條第1 項、第2 項，刑法第11條
前段、第47條第1 項、第51條第5 款，判決如主文。
本案經檢察官鄭富城到庭執行職務。
中    華    民    國    98    年     11   月    30    日
                  刑事第一庭法  官  吳祚丞
以上正本證明與原本無異。
如不服本判決應於收受判決後10日內向本院提出上訴書狀，並應
敘述具體理由；其未敘述上訴理由者，應於上訴期間屆滿後20日
內向本院補提理由書（均須按他造當事人之人數附繕本）「切勿
逕送上級法院」。
                            書記官  丁梅芬
中    華    民    國    98    年     11   月    30    日
所犯法條：
毒品危害防制條例第10條
施用第一級毒品者，處 6 月以上 5 年以下有期徒刑。
施用第二級毒品者，處 3 年以下有期徒刑。


司法院資訊處製作；財團法人民間司法改革基金會備份。
